【裁判字號】    89,交易,41
【裁判日期】    890830
【裁判案由】    業務過失傷害
【裁判全文】
臺灣屏東地方法院刑事判決                          八十九年度交易字第四一號
    公  訴  人  臺灣屏東地方法院檢察署檢察官
    被      告  丙○○
右被告因過失傷害案件，經檢察官提起公訴 (八十八年度偵字第六三五四號)，本院
判決如左：
    主  文
丙○○從事業務之人，因業務上之過失傷害人，處有期徒刑伍月，如易科罰金，以參
佰元折算壹日。
    事  實
一、丙○○為屏東縣東港鎮○○路志聯汽車保養廠之負責人，為從事業務之人。民國
    八十七年七月二日十六時二十分許，丙○○欲將客戶乙○○原停放在光復路邊之
    車號WJ－一三二九號小貨車駛入該保養廠內維修，遂發動該車後即沿光復路往東
    港鎮內方向行駛，至光復路一段三百五十八號前，欲轉入志聯汽車保養廠，丙○○本應注意汽車行駛時，在快慢車道間變換車道時，應注意安全距離，而依當時
    情況又無不能注意之情事，竟疏未注意，貿然駕駛前開小貨車由光復路快車道逕
    自駛入慢車道，適有甲○○騎乘車號TXL－七一八號機車由同一方向行駛至該處
    ，因剎車不及而撞及該小貨車，致甲○○人車倒地，受有下顎骨折之傷害。
二、案經甲○○之法定代理人沈素琴聲請屏東縣林邊鄉公所調解不成立後移送臺灣屏
    東地方法院檢察署檢察官偵查起訴。
    理  由
一、訊據被告丙○○固坦承於右揭時地與甲○○發生車禍，並致甲○○受傷之事實，
    惟矢口否認有何過失犯行，辯稱：不是我去撞到告訴人，車子當時是靜止的，是
    顧客開到現場故障送修的，原本車子停在四、五公尺遠的地方，我正要推進去保
    養廠，但推了幾步後推不動，我在找同事幫忙推進保養廠，並未開車，告訴人是
    如何撞上的，我不清楚云云。惟查：右開事實，業據告訴人甲○○於偵審中指訴
    綦詳，並有道路交通事故調查報告表在卷可稽。至於被告雖以前詞置辯，然依證
    人乙○○到庭所證稱：案發當日下午三時許，因車子水箱漏水，車溫過高，而將
    車子開至志聯保養廠門口，車子停的位置，一半在保養廠內，一半在廠外等語，
    及其所繪製草圖一張附卷觀之，再參諸前開道路交通事故調查報告表所示之車禍
    現場狀況，即證人乙○○所送修之小貨車係呈東北西南向斜放於案發地點之快慢
    車道間，撞擊點並在該處慢車道上等情，兩相互核，足認該小貨車係由被告自汽
    車保養廠之大門移動至車禍地點，並非如被告所辯車子原停在距汽車保養廠四、
    五公尺遠之處，且被告前既可移動小貨車至快車道上，事後復辯稱推不動車子，
    車子當時係靜止的云云，顯與事實有違，委不足採，應認告訴人前開指訴堪予採
    信。按汽車行駛時，在快慢車道間變換車道，應注意安全距離，道路交通安全規
    則第九十七條第五款定有明文。被告駕車行經上揭路段，自應遵守交通規則行車
    ，以策安全，且依當時之情況又無不能注意之情事，竟疏未注意，以致肇事，被
    告之行為，自應認為有過失，臺灣省高屏澎區車輛行車事故鑑定委員會及臺灣省
    車輛行車事故覆議鑑定委員會亦認被告駕駛小貨車，由外車道起步變換至慢車道
    未注意右側來車並讓其先行，為肇事原因，有臺灣省高屏澎區八十八年一月四日
    高屏澎鑑字第一六六五號及臺灣省車輛行車故覆議鑑定委員會八十九年五月三十
    一日府覆議字第八九○五四三號鑑定意見書附卷可資參佐，益證被告之行為，確
    有過失，而其過失行為與告訴人之受傷間復有相當因果關係，事證明確，被告犯
    行堪以認定。
二、按刑法上所謂業務，係指個人基於社會地位繼續反覆所執行之事務，其主要業務
    固不待論，即為完成主要業務所附隨之準備工作或輔助工作，亦應包括在內，最
    高法院七十一年台上字第一五五○號判例可資參照。本案被告既係開設汽車保養
    廠，而其駕駛上開小貨車又係準備至保養廠內維修，則被告之駕駛行為，顯係為
    完成主要業務所附隨之準備工作，依上說明，核其所為，係犯刑法第二百八十四
    條第二項前段之業務過失傷害罪，公訴意旨漏未斟酌此點，而認被告係犯同法第
    二百八十四條第一項之罪，尚有未洽，惟其基本事實同一，本院自應予審理，並
    變更起訴法條。爰審酌被告尚無前科，素行堪稱良好，惟被告犯後飾詞狡辯，毫
    無悔意，及造成告訴人受傷之程度，且迄今尚未與告訴人和解等一切情狀，量處
    如主文所示之刑，併諭知易科罰金之折算標準，以資儆懲。
據上論斷，應依刑事訴訟法第二百九十九條第一項前段、第三百條、刑法第二百八十
四條第二項前段、第四十一條、罰金罰鍰提高標準條例第一條前段、第二條，判決如
主文。
本案經檢察官蔣忠義到庭執行職務
中      華      民      國      八十九      年    八    月     三十     日
                                      臺灣屏東地方法院交通法庭
                                          審判長  潘正屏
                                          法  官  郭書豪
                                          法  官  包梅真
右正本證明與原本無異。
對於本判決如有不服應於收受送達後十日內向本院提出上訴書狀上訴於台灣高等法院
高雄分院並按他造當事人之人數附具繕本。
                                          書記官 徐水英
中      華      民      國      八十九      年     八    月     三十    日
附錄法條
刑法第二百八十四條第二項
從事業務之人，因業務上之過失傷害人者，處一年以下有期徒刑、拘役或
一千元以下罰金，致重傷者，處三年以下有期徒刑、拘役或二千元以下罰
金。


司法院資訊處製作；財團法人民間司法改革基金會備份。
